---
title: "IMDIs tall-og-statistikk-API"
output: github_document 
---

## Metadata
(for å se koden under i en script fil, se [her](lenke))
En kan sende GET-spørringer for å få vite hvilke tabeller som finnes, og hvilke headere og header-grupper en tabell har. 

```{r, echo=FALSE}
#libraries
library(httr)
library(jsonlite)
library(dplyr)
```

### Hvilke tabeller finnes
Henter ut en oversikt over tabeller med GET fra httr-biblioteket, og konverterer det til en data.frame fra JSON med fromJSON fra jsonlite-pakka.

```{r}
url = "https://imdifakta.azurewebsites.net/api/v1/metadata/tables"
test_tabeller = GET(url)
str(test_tabeller)
df = fromJSON(content(test_tabeller,"text",encoding="UTF-8"))
df
```

APIet inneholder p.t. 48 datasett. Navnene er nogenlunde beskrivende for innholdet i hvert enkelt datasett

### Headere
Hver tabell har "headere", eller variabelnavn, som f.eks. kommune_nr eller kjonn. Duisse kan spesifiseres nærmere i den faktiske spørringa etter data, og det er derfor viktig å vite hvilke alternativer en har. 

```{r}
url = "https://imdifakta.azurewebsites.net/api/v1/metadata/headers/befolkning_alder"
test_tabeller = GET(url)
df = fromJSON(content(test_tabeller,"text",encoding="UTF-8"))
df$headers
```

### Header-grupper
Kanskje vel så viktig som å vite hvilke variabler som er tilgjengelig, er å vite hvilke kombinasjoner av variabler og variabel-verdier som er tilgjengelig. F.eks. har en data på kommune_nr og kjonn (som da er en header-gruppe) separat fra data på fylke_nr og kjonn (som da er en annen header-gruppe). En kan da ikke spørre på kommune_nr og fylke_nr samtidig, så langt jeg veit.

```{r}
url = "https://imdifakta.azurewebsites.net/api/v1/metadata/headergroups/befolkning_alder"
test_tabeller = GET(url)
df = fromJSON(content(test_tabeller,"text",encoding="UTF-8"))
df
```

## Faktiske data
Så til den faktiske data-spørringen. Den sendes med å poste en spørring til en nettadresse. Spørringen er formatert som JSON, det samme som utformatet tilbake.

```{r}
#henter data fra query-api
url = "https://imdifakta.azurewebsites.net/api/v1/data/query"
data = 
  '{"TableName":"befolkning_hovedgruppe",
  "Include":
    ["innvkat5","kjonn","fylkeNr","enhet","aar"],
    "Conditions":
      {"innvkat5":["innvandrere","bef_u_innv_og_norskf","norskfodte_m_innvf"],
      "kjonn":["alle"],
      "fylkeNr":["00"],
      "enhet":["personer"]
    }
}'

#ma ha med content_type_json() for a fa 200 ok
test = POST(url,body=data,encode="json",verbose(),content_type_json())

df = fromJSON(content(test,"text",encoding="UTF-8"))
df = df[[1]]
head(df)
```

Hvis APIet gir mer enn 500 svar tilbake, får en med en continuation-token, som må håndteres. Her er en funksjon som ser ut til å gjøre det greit.

(for å se koden under i en script fil, se [her](lenke))

```{r}
imdi_fetch = function(data){
  temp_queryresult = POST("https://imdifakta.azurewebsites.net/api/v1/data/query",body=data,encode="json",verbose(),content_type_json())
  temp_df = fromJSON(content(temp_queryresult,"text",encoding="UTF-8"))
  if(length(temp_df)==1){
    return(temp_df[[1]])
  }
  if(length(temp_df)>1){
    temp_df_final = data.frame()
    temp_df_final = bind_rows(temp_df_final,temp_df[[2]])
    i = 0
  }
  #bruker en while-loop, og det er vel fy?
  while(length(temp_df)>1){
    i = i+1
    temp_token = temp_df$continuation
    temp_token_format = paste0('{','"continuation":"',temp_token,'",')
    new_data = substring(data,2,nchar(data)+1)
    new_data_query =paste0(temp_token_format,new_data)
    temp_queryresult = POST("https://imdifakta.azurewebsites.net/api/v1/data/query",body=new_data_query,encode="json",verbose(),content_type_json())
    temp_df = fromJSON(content(temp_queryresult,"text",encoding="UTF-8"))
    if(length(temp_df)>1){
      temp_df_final = bind_rows(temp_df_final,temp_df[[2]])
      Sys.sleep(5) #høfflig å ikke spørre for mange ganger på kort tid, derfor sleep 5 sek.
    }
    if(length(temp_df)==1){
      temp_df_final = bind_rows(temp_df_final,temp_df[[1]])
      print(paste0("Fullført på ",i," repetisjoner"))
    }
  }
  return(temp_df_final)
}
```


```{r}
data = 
  '{"TableName":"befolkning_hovedgruppe",
  "Include":
    ["innvkat5","kjonn","kommuneNr","enhet","aar"],
    "Conditions":
      {"innvkat5":["innvandrere","bef_u_innv_og_norskf","norskfodte_m_innvf"],
      "kjonn":["alle"],
      "aar": ["2017"],
      "enhet":["personer"]
    }
}'

df=imdi_fetch(data)
head(df)
```

